Inventaris van de archieven van de Nederlandse ambassade (1955-1974) en de consulaten (1866-1974) in Spanje
Nationaal Archief, Den Haag
8 Culturele en wetenschappelijke aangelegenheden, voorlichting
9 Staatkunde, landsverdediging, internationale organisaties
De benamingen van deze rubrieken, met bijbehorende nummers, zijn voor zover daar stukken van werden aangetroffen overgenomen in deze nieuwe toegang. Binnen deze indeling is, afhankelijk van de aanwezigheid van gerelateerde archiefbescheiden, een nader onderverdeling gemaakt al dan niet gebaseerd op de archiefcode.
Het codenummer is feitelijk een onderwerpsnummer. Dit betekent dat onder één onderwerp meerdere dossiers kunnen vallen die hetzelfde codenummer hebben. Voor het bepalen van de plaats van een archiefstuk binnen de inventaris is gekeken naar de code welke oorspronkelijk aan het archiefstuk is gegeven. Op basis van die code is het archiefstuk onder een rubriek geplaatst. Alleen in die gevallen waarin de gegeven code niet overeenkwam met de inhoud van het dossier, is deze code losgelaten en zijn de stukken geplaatst in de rubriek waar ze inhoudelijk thuis horen. De verschillende archiefstukken zijn zoveel mogelijk chronologisch geordend.
Voor de schrijfwijze van buitenlandse aardrijkskundige namen is de schrijfwijze gehanteerd die de Nederlandse Taalunie heeft gepubliceerd op haar website. De Grote Bosatlas is gehanteerd als de vorige genoemde site geen uitsluitsel bood.
Aanwijzingen voor de gebruiker
Openbaarheidsbeperkingen
Deels openbaar, deels beperkt openbaar (A) [betreft inv.nrs. 95, 97], deels niet openbaar [betreft inv.nr 96] [privacy KH].
Materiële beperkingen
Het archief kent geen beperkingen voor het raadplegen van stukken als gevolg van slechte materiële staat.
Aanvraaginstructie
Openbare archiefstukken kunnen online worden aangevraagd en gereserveerd. U kunt dit ook via de terminals in de studiezaal van het Nationaal Archief doen. Om te kunnen reserveren dient u de volgende stappen te volgen:
U maakt een profiel aan op www.gahetna.nl, en logt vervolgens in
Via de archiefinventaris (alleen de beschrijvingen met rode nummers) selecteert u het gewenste archiefstuk door op de knop 'Reserveren' te klikken
In het volgende scherm geeft u aan op welke dag u het archiefstuk wilt inzien
Indien u zich bevindt in de studiezaal en een tafelnummer heeft ontvangen kunt u dit nummer vermelden. Als u geen tafelnummer heeft kunt u tafelnummer 777 laten staan
Vervolgens bevestigt u uw reservering door deze te versturen.
Verwant materiaal
Beschikbaarheid van kopieën
De inventarisnummers van dit archief zijn niet in kopievorm beschikbaar.
Bijlagen
Concordans
Deze concordansen (omnummeringstabellen) verwijzen naar de archiefcode van het Ministerie van Buitenlandse Zaken en de inventarisnummers van de archieven van de Nederlandse Ambassade in Spanje. De archieven van de Consulaten in Spanje hebben geen oude code en zijn daarom niet opgenomen.
Het eerste gedeelte van de dossierinventaris verwijst naar de dossierinventaris van het archief van de Nederlandse Ambassade in Spanje over de periode 1955 - 1964
Het tweede gedeelte van de dossierinventaris verwijst naar de dossierinventaris van het geheim archief van de Nederlandse Ambassade in Spanje over de periode 1955 - 1964
Het derde gedeelte van de dossierinventaris verwijst naar de dossierinventaris van het archief van de Nederlandse Ambassade in Spanje over de periode 1965 - 1974, eerste zending
Het vierde gedeelte van de dossierinventaris verwijst naar de dossierinventaris van het archief van de Nederlandse Ambassade in Spanje over de periode 1965 - 1974, tweede zending
Het vijfde gedeelte van de dossierinventaris verwijst naar de dossierinventaris van het archief van de Nederlandse Ambassade in Spanje over de periode 1965 - 1974, derde zending
Het zesde gedeelte van de dossierinventaris verwijst naar de dossierinventaris van het geheim archief van de Nederlandse Ambassade in Spanje over de periode 1965 - 1974
1. Concordans verwijzend naar het archief van de Nederlandse Ambassade in Spanje over de periode 1955 - 1964
10 78
111 82
111 84
130.6 100
281 106
2. Concordans verwijzend naar het geheim archief van de Nederlandse Ambassade in Spanje over de periode 1955 - 1964
10 449
270.2 451
281.20 450
322.11 453
413.112.1 455
554.1 456
554.60 457
610.22 459
614.410 460
664.32 458
813.33 462
911.31 472
911.34 473
911.4 471
912.10 468
912.13 469
912.20 470
912/3 454
921.151 464
921.151 466
921.222.0 465
921.311.5 467
921.35 463
999.0 + 999.1 475
999.233 474
3. Concordans verwijzend naar het archief van de Nederlandse Ambassade in Spanje over de periode 1965 - 1974, eerste zending
911.21 278
911.34 260
911.34 262
912.2 301
912.2 303
912.2 + 912.22 362
912.20 290
912.20 292
912.20 294
912.20 295
912.20 298
912.20 299
912.20 311
912.20 312
912.20 313
912.20 314
912.20 316
912.20 319
912.20 321
912.20 322
912.20 323
912.20 325
912.20 329
912.20 330
912.20 331
912.20 334
912.20 335
912.20 336
912.20 337
912.20 339
912.20 342
912.20 344
912.20 345
912.20 347
912.20 350
912.20 351
912.20 352
912.20 354
912.20 355
912.20 + 912.22 361
912.22 363
912.22 + 921.223 359
921.223 370
921.223 371
921.339 245
996 389
996 413
996 414
996 415
996 416
996 417
996 418
996 419
999 408
999 440
999.21 400
999.21 401
999.23 391
999.232.11 405
999.25 381
4. Concordans verwijzend naar het archief van de Nederlandse Ambassade in Spanje over de periode 1965 - 1974, tweede zending
10 87
102 81
132.4 254
270 93
272 360
281 107
281.21 105
313.122 112
314.0 108
321.23 116
321.23 117
321.24 257
322.191 111
322.4 118
552.2 140
552.2 141
552.2 142
554.636 138
600 149
600 153
601.1 157
601.1 158
601.2 160
610.12 429
610.21 169
610.22 163
610.302 430
610.302 431
610.302 432
610.302 433
610.302 434
610.302 435
610.302 436
610.302 437
610.302 438
611.1 179
611.1 180
611.442 176
611.53 181
611.53 182
611.7 171
611.7 174
612.1 187
612.20 183
612.22 184
612.22 185
612.22 186
613.211.0 216
613.211.11 211
613.211.21 213
613.211.21 214
613.211.21 217
613.211.31 215
613.211.412 190
613.211.412 191
613.211.412 192
613.211.412 193
613.211.412 194
613.211.412 195
613.211.412 196
613.211.412 197
613.211.412 198
613.211.412 199
614.1 221
614.410 229
614.51 225
614.51 226
614.51 227
614.51 228
614.51 231
614.52 222
614.52 223
650 239
650 240
664.32 233
664.32 234
664.32 235
664.32 236
664.32 237
724 241
811.3 94
812.2 249
812.53 250
813.32 247
813.339 246
813.339.1 439
823.50 251
911.1 284
911.21 101
911.21 280
911.21 281
911.21 282
911.23 264
911.23 268
911.30 266
911.30 267
911.30 276
911.30 277
911.30 279
911.30 286
911.31 97
911.31 285
911.33 270
911.4 402
911.4 403
911.4 404
912.20 288
912.20 291
912.20 305
912.20 306
912.20 309
912.20 320
912.20 324
912.20 326
912.20 327
912.20 328
912.20 333
912.20 349
912.20 + 912.21 287
913.11 428
913.513 444
921.11 367
923 369
993 384
995 373
996 378
996 386
996 398
996 399
996 424
996 425
996 426
996 427
996 441
996 442
998 376
5. Concordans verwijzend naar het archief van de Nederlandse Ambassade in Spanje over de periode 1965 - 1974, derde zending
111 83
111 85
132.5 119
270 96
270 98
315 120
552.2 143
552.2 144
554.1 135
813.0 248
911.30 283
912.3 358
913.121 443
996 387
6. Concordans verwijzend naar het geheim archief van de Nederlandse Ambassade in Spanje over de periode 1965 - 1974
270 452
612.22 476
Beschrijving van de series en archiefbestanddelen
- Ambassade Spanje, 1
  - Algemeen archief, 1.1
    - Algemeen, 0
      - Agenda's van ingekomen en uitgegane stukken., 1955 - 1974; 1-54; 54 delen
        - 1955 jan. - juni 10 (t/m agendanr. 2833), 1
        - 1955 juni 10 - nov. 28 (t/m agendanr. 5872), 2
        - 1955 nov. 28 - 1956 juni 16 (t/m agendanr. 2409), 3
        - 1956 juni 16 - 1957 jan. 21 (t/m agendanr. 345), 4
        - 1957 jan. 21 - sep. 09 (t/m agendanr. 3335), 5
        - 1957 sep. 09 - 1958 apr. 19 (t/m agendanr. 1500), 6
        - 1958 apr. 19 - nov. 03 (t/m agendanr. 4462), 7
        - 1958 nov. 03 - 1959 juni 10 (t/m agendanr. 2156), 8
        - 1959 juni 10 - dec., 9
        - 1960 jan. - mei 21 (t/m agendanr. 2823), 10
        - 1960 mei 21 - okt. 20 (t/m agendanr. 5452), 11
        - 1960 okt. 20 - 1961 mrt. 10 (t/m agendanr. 1500), 12
        - 1961 mrt. 10 - juli 24 (t/m agendanr. 4284), 13
        - 1961 juli 24 - dec., 14
        - 1962 jan. - mei 24 (t/m agendanr. 3223), 15
        - 1962 mei 24 - nov. 06, 16
        - 1962 nov. 07 - 1963 mrt. 22 (t/m agendanr. 1999), 17
        - 1962 mrt. 22 - aug. 10 (t/m agendanr. 5219), 18
        - 1963 aug. 10 - 1964 jan. 10 (t/m agendanr. 240), 19
        - 1964 jan. 10 - feb. 27 (t/m agendanr. 1473), 20
        - 1964 feb. 27 - juli 06 (t/m agendanr. 4690), 21
        - 1964 juli 06 - nov. 25 (t/m agendanr. 7918), 22
        - 1964 nov. 25 - 1965 apr. 01 (t/m agendanr. 2369), 23
        - 1965 apr. 01 - juli 23 (t/m agendanr. 5577), 24
        - 1965 juli 23 - nov. 25 (t/m agendanr. 8808), 25
        - 1965 nov. 25 - 1966 mrt. 11 (t/m agendanr. 2128), 26
        - 1966 mrt. 11 - juli 06 (t/m agendanr. 5322), 27
        - 1966 juli 06 - nov. 17 (t/m agendanr. 8715), 28
        - 1966 nov. 17 - 1967 juli 10 (t/m agendanr. 5670), 29
        - 1967 juli 10 - nov. 10 (t/m agendanr. 9969), 30
        - 1967 nov. 10 - 1968 mrt. 04 (t/m agendanr. 2030), 31
        - 1968 mrt. 04 - juni 19 (t/m agendanr. 5360), 32
        - 1968 juni 19 - sep. 27 (t/m agendanr. 8582), 33
        - 1968 sep. 27 - dec. 27 (t/m agendanr. 11778), 34
        - 1968 dec. 27 - 1969 mrt. 26 (t/m agendanr. 3121), 35
        - 1969 mrt. 26 - juni 26 (t/m agendanr. 6337), 36
        - 1969 juni 26 - sep. 19 (t/m agendanr. 9699), 37
        - 1969 sep. 19 - dec., 38
        - 1970 jan. 02 - mrt. 25 (t/m agendanr. 3400), 39
        - 1970 mrt. 25 - juni 19 (t/m agendanr. 6606), 40
        - 1970 juni 19 - nov. 27 (t/m agendanr. 11801), 41
        - 1970 nov. 27 - 1971 juni 18, 42
        - 1971 juni 21 - 1972 feb. 01 (t/m agendanr. 640), 43
        - 1972 feb. 01 - sep. 11 (t/m agendanr. 8856), 44
        - 1972 sep. 11 - dec., 45
        - 1973 jan. - mrt. 14 (t/m agendanr. 3200), 46
        - 1973 mrt. 14 - juni 01 (t/m agendanr. 6400), 47
        - 1973 juni 01 - aug. 22 (t/m agendanr. 9616), 48
        - 1973 aug. 22 - nov. 12 (t/m agendanr. 12946), 49
        - 1973 nov. 12 - 1974 jan. 31 (t/m agendanr. 1327), 50
        - 1974 jan. 31 - apr. 11 (t/m agendanr. 4658), 51
        - 1974 apr. 11 - juli 07 (t/m agendanr. 7977), 52
        - 1974 juli 07 - okt. 02 (t/m agendanr. 11193), 53
        - 1974 okt. 02 - dec. 17, 54
      - Agenda's van ingekomen en uitgegane stukken van de Handelsafdeling., 1956 - 1959; 55-57; 3 delen
        - 1956 - 1957 juni 21 (t/m agendanr. 11170), 55
        - 1957 juni 21 - 1958 nov. 19 (t/m agendanr. 12025), 56
        - 1958 nov. 19 - 1959, 57
      - Indexen op ingekomen en uitgegane open-, code- en telexberichten en brieven van de Nederlandse Ambassade in Spanje aan het Nederlandse Ministerie van Buitenlandse Zaken en vice versa (accusatiekaarten)., 1960 - 1967; 58-65; kaartsysteem
        - 1960, 58
        - 1961, 59
        - 1962, 60
        - 1963, 61
        - 1964, 62
        - 1965, 63
        - 1966, 64
        - 1967, 65
      - Agenda's van ingekomen en uitgegane stukken van de Consulaire Afdeling., 1970 - 1972; 66-73; 8 delen
        - 1970 aug. 05 - nov. 25 (t/m agendanr. 13226), 66
        - 1970 nov. 25 - 1971 mrt. 25, 67
        - 1971 mrt. 26 - juli 26 (t/m agendanr. 9406), 68
        - 1971 juli 26 - nov. 17 (t/m agendanr. 13600), 69
        - 1971 nov. 17 - dec., 70
        - 1972 jan. 02 - mei 04 (t/m agendanr. 6200), 71
        - 1972 mei 04 - aug. 31, 72
        - 1972 sep. 01 - dec., 73
      - Dossierinventarissen van de Nederlandse Ambassade in Spanje over de periode 1955 - 1974., 1972 - 1988; 74-77; 3 omslagen en 1 stuk
        - Periode 1955 - 1964, 1972 - 1973, 74; stuk
        - Periode 1965 - 1974.1972 - 1988, 75-77
          - Eerste zending, 1979, 75
          - Tweede zending, 1972, 76
          - Derde zending, 1986 - 1988, 77
    - Organisatie, 1
      - Stukken betreffende het opstellen van rapporten met algemene en praktische gegevens over Spanje voor nieuwe medewerkers op een Nederlandse diplomatieke post (postrapporten)., 1955 - 1964; 78; 1 omslag
      - Stukken betreffende de organisatie van de Nederlandse posten in Spanje en Frankrijk., 1955 - 1974; 79-81; 1 pak en 2 omslagen
        - Algemeen, 1955 - 1974, 79; pak
        - Consulaat-Generaal te Barcelona, 1955 - 1956, 80
        - Oprichting van het Vice-Consulaat te Hendaye en het Consulaat te Perpignan in Frankrijk, 1965 - 1968, 81
      - Stukken betreffende de huisvestingsaangelegenheden van de Nederlandse Ambassade in Spanje., 1957 - 1976; 82-85; 1 pak en 3 omslagen
        - Algemeen.1957 - 1976, 82-83
          - 1957 - 1963, 82
          - 1972 - 1976, 83; pak
        - Zomerresidentie van de ambassadeur te San Sebastián, 1959 - 1962, 84
        - Inbraak in de kanselarij te Madrid, 1969 - 1970, 85
      - Stukken betreffende de benoeming van een consulair vertegenwoordiger in Spaans-Guinea voor Nederland., 1960 - 1961; 86; 1 omslag
      - Stukken betreffende de inspectie van de Nederlandse posten in Spanje door de inspecteur buitenlandse dienst., 1964 - 1974; 87; 1 pak
    - Protocol, 2
      - Stukken betreffende de oprichting van een Spaanse consulaat te Rotterdam., 1950 - 1957; 88; 1 omslag
      - Brief aan de Nederlandse minister van Buitenlandse Zaken over het voorschrijven van het Spaans in diplomatieke stukken als officiële voertaal voor de Spaanse vertegenwoordigers in het buitenland., 1952; 89; 1 stuk
      - Stukken betreffende aangelegenheden met betrekking tot het Nederlands Koninklijk Huis., 1952 - 1974; 90-99; 1 pak en 9 omslagen
        - Algemeen, 1956, 90
        - Prinses Beatrix, 1955 - 1960, 91
        - Prins Bernhard.1955 - 1974, 92-94
          - Algemeen.1955 - 1973, 92-93
            - 1955 - 1957, 92
            - 1973, 93
          - Bemoeienis van prins Bernhard met de bescherming van het natuurreservaat Coto Doñana in Zuid-Spanje, 1973 - 1974, 94
        - Prinses Irene.1960 - 1974, 95-97
          - Algemeen, 1960 - 1964, 95
            Openbaarheid beperkt tot 1 januari 2040
          - Aan- en verkoop van het chalet Covadonga te Madrid, 1966 - 1974, 96
          - Huwelijk met Charles Hugo de Bourbon Parma en betrokkenheid bij de Spaanse Carlisten, 1966 - 1974, 97; pak
        - Prins Claus, 1966, 98
        - Reizen van de leden van het Koninklijk Huis, 1952 - 1958, 99
      - Stukken betreffende het bezoek van de honoraire consulaire ambtenaren aan Nederland in verband met de tienjarige herdenking van de Tweede Wereldoorlog., 1954 - 1955; 100; 1 omslag
      - Stukken betreffende aangelegenheden inzake het Koninklijk Huis van Spanje., 1954 - 1974; 101; 1 pak
      - Stukken betreffende de viering van Bevrijdingsdag door de Nederlandse kolonie in Spanje., 1955; 102; 1 omslag
      - Stukken betreffende het corps diplomatique van Spanje in diverse landen., 1955 - 1958; 103; 1 omslag
      - Stukken betreffende het aanbieden van de geloofsbrieven door de Nederlandse ambassadeurs aan het staatshoofd van Spanje., 1958 - 1971; 104-105; 2 omslagen
        - W. Cnoop Koopmans, 1958, 104
        - E.J. baron Lewe van Aduard, 1971, 105
      - Stukken betreffende de organisatie van het Spaanse Ministerie van Buitenlandse Zaken en benoemingen van Spaanse ambassadeurs in diverse landen., 1958 - 1974; 106-107; 2 omslagen
        - 1958 - 1959, 106
        - 1965 - 1974, 107
      - Stukken betreffende het beantwoorden van in Nederland gestelde Kamervragen over diverse onderwerpen inzake Spanje., 1973; 108; 1 omslag
    - Juridische aangelegenheden, 3
      - Stukken betreffende de Tweede Wereldoorlog in relatie tot Spanje., 1945 - 1965; 109-112; 4 omslagen
        - Schadevergoedingsregelingen.1945 - 1957, 109-110
          - Recuperatie van geroofd Spaans goud en goud van de Nederlandsche Bank, 1945 - 1957, 109
          - Toetreding van Spanje tot de Duitse Schuldenovereenkomst van 27 februari 1953, 1955, 110
        - Uit de gevangenis van Breda ontsnapte en naar Spanje gevluchte Nederlandse oorlogsmisdadigers, 1965, 111
        - Berichtgeving in de Spaanse pers over de nazi-misdrijven van de Duitse consul-generaal te Barcelona, 1965, 112
      - Stukken betreffende de nationaliteitswetgeving van Spanje., 1949 - 1955; 113; 1 omslag
      - Stukken betreffende de Nederlands-Spaanse Bestendige Verzoeningscommissie in het kader van de vreedzame beslechting van internationale geschillen., 1952 - 1958; 114; 1 omslag
      - Stukken betreffende het huwelijksrecht in Spanje., 1955 - 1957; 115; 1 omslag
      - Stukken betreffende aangelegenheden inzake de rechtsgelijkheid van de bevolking in Spanje., 1956 - 1965; 116-117; 1 omslag en 1 stuk
        - Rechtspositie van de vrouw, 1956 - 1965, 116; omslag
        - Rassendiscriminatie en etnologische verhoudingen, 1965, 117
      - Stukken betreffende het gevangeniswezen in Spanje., 1959 - 1965; 118; 1 omslag
      - Stukken betreffende de achtergelaten zilvervoorraad in 1944 op het Nederlandse Gezantschap in Madrid., 1963 - 1971; 119; 1 omslag
      - Stukken betreffende de totstandkoming van het Vestigingsverdrag tussen Spanje en West-Duitsland., 1967 - 1972; 120; 1 omslag
    - Openbare orde, leefmilieu, 4
      - Stukken betreffende de voorschriften van Spanje voor het verlenen van visa., 1945 - 1955; 121; 1 omslag
      - Stukken betreffende de Spaanse regeling voor buitenlandse bemanningen of passagiers van schepen om zich voor korte tijd aan land te begeven., 1951; 122; 1 omslag
      - Stukken betreffende aangelegenheden inzake milieubescherming in Spanje., 1970 - 1974; 123; 1 pak
    - Verkeer en vervoer, verbindingen, 5
      - Stukken betreffende scheepvaartaangelegenheden., 1935 - 1972; 124-127; 4 omslagen
        - Algemeen, 1959, 124
        - Berging van de kostbaarheden van de in 1799 vernietigde Spaanse Zilvervloot in de baai van San Simon door een Nederlandse bergingsondernemer, 1935 - 1962, 125
        - Spaanse regeling van de transfer van vrachtpenningen in de scheepvaart, 1957 - 1958, 126
        - Arbeidsvoorwaarden voor Spaanse schepelingen aan boord van Nederlandse koopvaardijschepen, 1964 - 1972, 127
      - Stukken betreffende klachten tegen Spanje in verband met vlagdiscriminatie in het internationale verkeer en vervoer., 1955 - 1972; 128-129; 2 omslagen
        - Algemeen, 1965 - 1972, 128
        - Overheidsmaatregel om Spaanse staatsburgers te verplichten om met Spaanse schepen en vliegtuigen te reizen naar het buitenland, 1955, 129
      - Stukken betreffende luchtvaartaangelegenheden., 1956 - 1974; 130-138; 9 omslagen
        - Koninklijke Luchtvaartmaatschappij (KLM).1956 - 1974, 130-135
          - Algemeen, 1958 - 1964, 130
          - Heffen van winstbelasting op de KLM in Spanje, 1956 - 1957, 131
          - Vliegramp met het KLM-toestel Hugo de Groot, 1958, 132
          - Landingsrechten van de KLM op Las Palmas, 1959 - 1961, 133
          - Luchtvaartverbindingen van de KLM op Spanje en besprekingen met de Spaanse luchtvaartmaatschappij Iberia, 1959 - 1964, 134
          - Positie van de KLM in Spanje, 1961 - 1974, 135
        - Luchtvaartovereenkomst van Spanje met het Verenigd Koninkrijk in verband met de luchtvaartverbindingen, 1959 - 1960, 136
        - Overvliegverbod en -beperking voor Spaanse gebiedsdelen, 1959 - 1963, 137
        - Maatregelen tegen vliegtuigkapingen, 1970 - 1974, 138
      - Stukken betreffende het wegverkeer en -vervoer., 1960 - 1974; 139-144; 3 pakken en 3 omslagen
        - Verzekering voor Nederlandse automobilisten in Spanje, 1960 - 1961, 139
        - Wegvervoerbesprekingen tussen Nederland en Spanje.1963 - 1974, 140-143
          - 1963 - 1964, 140
          - 1965 - 1966, 141; pak
          - 1967 - 1969, 142; pak
          - 1970 - 1974, 143; pak
        - Regelingen en bepalingen, 1968 - 1974, 144
      - Stukken betreffende de televisie-uitzendingen in Spanje., 1966 - 1974; 145-146; 2 omslagen
        - Algemeen, 1966, 145
        - Invoering van kleurentelevisie, 1970 - 1974, 146
    - Economie, migratie, arbeid, 6
      - Economie, 6.1
        - Algemeen, 6.1.1
          - Stukken betreffende de economische hulpverlening van het Verenigd Koninkrijk aan Spanje., 1955 - 1958; 147; 1 omslag
          - Stukken betreffende de economische politiek van Spanje., 1956 - 1971; 148-149; 1 pak en 1 omslag
            - 1956 - 1957, 148
            - 1966 - 1971, 149; pak
          - Stukken betreffende de algemene economische berichtgeving over Spanje., 1956 - 1974; 150-155; 5 pakken en 1 omslag
            - 1956, 150
            - 1959, 151
            - 1960 - 1964, 152
            - 1970 - 1971, 153; omslag
            - 1972 - 1973, 154
            - 1974, 155
          - Stukken betreffende de reizen van Nederlandse en Spaanse handelsmissies., 1956 - 1975; 156-160; 3 pakken en 2 omslagen
            - Spaanse handelsmissies naar Nederland.1956 - 1975, 156-158
              - Algemeen.1956 - 1975, 156-157
                - 1956 - 1964, 156
                - 1966 - 1975, 157; omslag
              - Minister van Industrie, Lopez Bravo, 1963 - 1969, 158
            - Nederlandse handelmissies naar Spanje.1959 - 1966, 159-160
              - Algemeen, 1959 - 1964, 159
              - Minister van Sociale Zaken en Volksgezondheid, Veldkamp, 1966, 160; omslag
          - Stukken betreffende de organisatie van diverse economische overheidsinstellingen in Spanje., 1959 - 1966; 161; 1 omslag
          - Stukken betreffende de economische betrekkingen van Spanje met het buitenland., 1960 - 1973; 162-169; 4 pakken en 4 omslagen
            - Diverse landen.1960 - 1971, 162-163
              - 1960 - 1965, 162
              - 1967 - 1971, 163
            - Nederland.1961 - 1973, 164-169
              - Algemeen, 1964, 164
              - Bijeenkomsten van de Gemengde Nederlands-Spaanse Economische Commissie voor Economische Samenwerking.1961 - 1973, 165-169
                - 1961, 165
                - 1962, 166; pak
                - 1963, 167; pak
                - 1964, 168; pak
                - 1970 - 1973, 169; pak
          - Stukken betreffende het economische ontwikkelingsplan van Spanje., 1963 - 1964; 170; 1 pak
        - Geld-, bank-, en kredietwezen, 6.1.2
          - Stukken betreffende het kredietwezen., 1956 - 1974; 171-174; 4 omslagen
            - Algemeen, 1964 - 1971, 171
            - Nederlandse kredietverlening aan Spanje, 1956 - 1958, 172
            - Buitenlandse kapitaalinvesteringen in Spanje.1959 - 1974, 173-174
              - 1959 - 1964, 173
              - 1972 - 1974, 174
          - Stukken betreffende het internationale betalingsverkeer van Spanje., 1957 - 1965; 175-177; 3 omslagen
            - Algemeen.1957 - 1965, 175-176
              - 1957 - 1959, 175
              - 1960 - 1965, 176
            - Betalingsmoeilijkheden van Spanje, 1957 - 1963, 177
          - Stukken betreffende het bankwezen van Spanje., 1960 - 1974; 178-180; 3 omslagen
            - 1960 - 1963, 178
            - 1965 - 1971, 179
            - 1972 - 1974, 180
          - Stukken betreffende de geldpolitiek van Spanje., 1967 - 1974; 181-182; 2 omslagen
            - Maatregelen tot handhaving van het prijspeil in verband met de devaluatie van de peseta, 1967 - 1971, 181
            - Wisselkoers van de peseta ten opzichte van buitenlandse valuta, 1970 - 1974, 182
        - Openbare geldmiddelen, 6.1.3
          - Stukken betreffende de belastingaangelegenheden van Spanje., 1961 - 1974; 183-186; 2 pakken en 2 omslagen
            - Algemeen, 1961 - 1970, 183
            - Totstandkoming van een verdrag ter vermijding van dubbele belasting tussen Spanje en Nederland.1963 - 1974, 184-186
              - 1963 - 1968, 184; pak
              - 1969 - 1971, 185; pak
              - 1972 - 1974, 186